臺灣板橋地方法院刑事判決　　　　　　　　　　　　九十三年度訴字第一０五二號
　　公　訴　人　臺灣板橋地方法院檢察署檢察官
　　被　　　告　甲○○
右列被告因毒品危害防制條例案件，經檢察官提起公訴（九十三年度毒偵緝字第一五
六號）及移送併案審理（九十三年度毒偵字第二七六一號、第四四二七號），被告於
準備程序進行中就被訴事實為有罪之陳述，經告知簡式審判程序之旨，並聽取當事人
之意見後，本院裁定由受命法官獨任進行簡式審判程序，並判決如左：
    主  文
甲○○連續施用第一級毒品，處有期徒刑拾壹月。
扣案之第一級毒品海洛因（淨重零點貳陸公克）、殘渣袋貳個內殘留之海洛因殘渣（
量微無法驗重）沒收銷燬之；海洛因殘渣袋貳個、注射針筒貳支，均沒收。
    事  實
一、甲○○曾因施用毒品，經本院以九十一年度毒聲字第一五六四號裁定應送勒戒處
    所觀察、勒戒，經觀察、勒戒後，認無繼續施用毒品傾向，經臺灣板橋地方法院
    檢察署於民國九十一年五月二十八日以九十一年度毒偵字第一七六六號為不起訴
    處分確定。詎其仍未戒除毒癮，復基於第一級毒品海洛因（以下簡稱海洛因）之
    概括犯意犯意，自九十一年六月中旬某日起，至九十三年十月五日止，先後多次
    在臺北縣樹林市○○街十二號等處，以將海洛因加水稀釋後，再以針筒注射入體
    內之方式施用海洛因，平均每日施用二次。嗣分別於九十一年十二月二十七日上
    午十一時五十分許，為警在臺北縣新莊市○○街十一巷三十五號三樓查獲，並扣
    得其所有供其施用海洛因所用之海洛因殘渣袋一個、注射針筒一支。並經本院以
    九十二年度毒聲字第一九一五號裁定應送勒戒處所觀察、勒戒，嗣因通緝，延至
    九十三年四月五日下午五時許為警查獲後，始於同年月六日執行觀察、勒戒，經
    觀察、勒戒後，經臺灣臺北看守所附設勒戒處所認有繼續施用毒品傾向，顯仍有
    承前之施用海洛因概括犯意，惟因毒品危害防制條例修正，無法執行強制戒治，
    始釋放之。後於九十三年六月十五日凌晨二時十分許，為警在臺北縣板橋市○○
    ○路四十六號前查獲，並扣得其所有供其施用毒品所用之注射針筒一支。於同年
    九月二日下午三時五十分許，為警在臺北縣板橋市○○路與公館路口查獲，並扣
    得其所有供其施用海洛因所用之殘渣袋一個。於同年月二十九日上午十時三十分
    許，為警在臺北縣新莊市○○○路一百四十一號前查獲，並扣得海洛因一包（淨
    重零點二六公克）。於同年十月五日晚間七時許，為警在臺北縣樹林市○○街十
    二號一樓查獲，採尿驗悉。
二、案經台北縣政府警察局新莊分局、海山分局報告臺灣板橋地方法院檢察署檢察官
    偵查起訴暨移送併案審理。
    理  由
一、右揭事實，業據被告甲○○於本院審理中坦承不諱，且其於九十一年十二月二十
    七日、九十三年六月十五日、同年九月二日、同年月二十九日、同年十月五日為
    警查獲後所採集之尿液，經送往臺灣檢驗科技股份有限公司檢驗結果，均有鴉片
    類陽性反應，有該公司濫用藥物尿液檢驗報告五紙在卷可稽。此外並有海洛因（
    於九十三年九月二十九日查獲時所扣得，經送法務部調查局檢驗結果，確含有海
    洛因成分，淨重零點二六公克，有該局九十三年十一月八日調科壹字第０六００
    ０九０三八號檢驗通知書乙紙附卷可稽）、其所有供其施用海洛因所用之海洛因
    殘渣袋二個、注射針筒二支等物扣案可證，足徵被告自白與事實相符，被告施用
    第一級毒品犯行應堪認定。又被告曾因施用毒品，經本院以九十一年度毒聲字第
    一五六四號裁定應送勒戒處所觀察、勒戒，經觀察、勒戒後，認無繼續施用毒品
    傾向，經臺灣板橋地方法院檢察署於九十一年五月二十八日以九十一年度毒偵字
    第一七六六號為不起訴處分確定。復因於九十一年十二月二十七日上午十一時五
    十分許，為警查獲其施用海洛因。並經本院以九十二年度毒聲字第一九一五號裁
    定應送勒戒處所觀察、勒戒，嗣因通緝，延至九十三年四月六日為警查獲後，始
    執行觀察、勒戒，經觀察、勒戒後，經臺灣臺北看守所附設勒戒處所認有繼續施
    用毒品傾向，惟因毒品危害防制條例修正，無法執行強制戒治，始釋放。有臺灣
    高等法院被告全國前案紀錄表、臺灣臺北看守所附設勒戒處所有無繼續施用毒品
    傾向證明書各乙紙附卷可按。足徵被告經觀察、勒戒執行完畢後，再犯違反毒品
    危害防制條例第十條之罪。本件事證明確，被告犯行洵堪認定。
二、查海洛因為毒品危害防制條例第二條第二項第一款明定之第一級毒品，不得持有
    、施用及販賣。核被告所為係犯毒品危害防制條例第十條第一項之罪。其施用海
    洛因前、後持有海洛因之低度行為應為施用之高度行為所吸收，不另論罪。其先
    後多次施用海洛因行為，時間緊接，方法相同，觸犯構成要件相同之罪名，顯均
    係基於概括犯意反覆為之，皆應依連續犯之規定論以一罪，並加重其刑。公訴人
    雖僅就被告於九十一年十二月二十七日採尿前二十六小時，在不詳處所施用海洛
    因犯行提起公訴，然檢察官就犯罪事實一部起訴者，其效力及於全部，本件被告
    其餘先後多次施用海洛因犯行，與前揭論罪科刑部分，有連續犯裁判上一罪關係
    ，已如前述，本院自得併予審究。爰審酌施用海洛因對身心產生的危害、被告施
    用期間長短、次數頻仍，業經觀察、勒戒卻仍無法戒除施用毒品之惡習，顯見戒
    除毒癮之意志薄弱，兼衡其犯罪之動機、目的、手段、品行、坦承犯行之犯罪後
    態度等一切情狀，量處如主文所示之刑。
三、扣案之海洛因（淨重零點二六公克）、海洛因殘渣袋二個內殘留之海洛因殘渣（
    量微無法驗重）為查獲之第一級毒品，應依毒品危害條例第十八條第一項前段宣
    告沒收銷燬之。扣案之海洛因殘渣袋二個、注射針筒二支，為其所有供其施用海
    洛因所用之物之事實，業據被告供承不諱，爰均依刑法第三十八條第一項第二款
    宣告沒收。
四、檢察官併案意旨另以（九十三年度毒偵字第二七六一號）：被告基於施用毒品之
    犯意，於九十三年六月十五日凌晨三時五十分許，經警採尿前回溯九十六小時內
    不明時分，在不詳之處所，以不詳之方式，施用第二級毒品安非他命，為警於同
    日凌晨二時十分許，在臺北縣板橋市○○○路四十六號前查獲，因認被告另涉犯
    毒品危害防制條例第十條第二項之施用第二級毒品罪嫌，而與本件有連續犯裁判
    上一罪關係而與施用第一級毒品部分一同移送併案審理。然查前開部分與本件起
    訴之施用第一級毒品犯行間，構成要件不同，並無連續犯裁判上一罪關係，本院
    無從併予審理，應退回檢察官另為適當之處理。又被告於九十三年九月三日為警
    採尿前回溯二十四小時內某時，在不詳處所施用海洛因犯行，雖嗣後經臺灣板橋
    地方法院檢察署以九十三年度核退毒偵字第一五六九號另行提起公訴，有臺灣高
    等法院被告全國前案紀錄表乙紙可稽，並經本院調閱前開卷證，核閱屬實。然前
    開犯罪事實與起訴及移送併案審理之前開犯罪事實，有連續犯裁判上一罪關係，
    本院復繫屬在先，自得併予審理。前開案件就所起訴之施用第一級毒品部分，顯
    屬重複起訴，附此敘明。
據上論斷，應依刑事訴訟法第二百七十三條之一第一項、第二百九十九條第一項前段
，毒品危害防制條例第十條第一項、第十八條第一項前段，刑法第十一條前段、第五
十六條、第三十八條第一項第二款，判決如主文。
本案經檢察官許智評到庭執行職務。
中      華      民      國    九十三     年     十一      月    三十    日
                                  臺灣板橋地方法院刑事第五庭
                                         法  官  張  宏  節
右正本證明與原本無異。
如不服本判決，應於判決送達後十日內向本院提出上訴狀。
                                         書記官  李  淑  秋
中　　　華　　　民　　　國　　九十三　　年　　 十二 　　月　　　七　　　日
附錄本案論罪科刑法條全文
毒品危害防制條例第十條：
施用第一級毒品者，處六月以上五年以下有期徒刑。
施用第二級毒品者，處三年以下有期徒刑。
